Inventaris van het archief van het Landbouw Economisch Instituut, (1937) 1940-1999
Nationaal Archief, Den Haag
- STUKKEN BETREFFENDE BIJZONDERE ONDERWERPEN, 2
  - Publicaties, 2.3
    - Afdelingen, 2.3.2
      - LEI-uitgaven in samenwerking met andere instanties, 1975-1999, 2.3.2.36
        - 1990-1993, 752
          - The agricultural income situation in less favoured areas of the EC, 1993
        - 1994-1996, 753
          - Tijdsbeeld van een instituut. een maatschappelijk spiegelbeeld van het DLO Landbouw Economisch Instituut (LEI DLO) op basis van artikelen in kranten, opiniebladen en vaktijdschriften, 1994
          - Instituut in spiegelbeeld. Gemengd nieuws van het DLO Landbouw Economisch Instituut (LEI DLO) op basis van artikelen in kranten, opiniebladen en vaktijdschriften, 1995
          - Instituut en maatschappij. Tijdsbeeld van het DLO Landbouw Economisch Instituut (LEI DLO) op basis van artikelen in kranten, opiniebladen en vaktijdschriften, 1996
          - Wvo-heffingen voor de landbouw, verkenning van de praktische mogelijkheden, 1996
          - Farming at the Margins. Abandonment or redeployment of agricultural land in Europe, 1996
          - Farming at the Margins. Abandonment or redeployment of agricultural land in Europe. Case studies, 1996
          - Verdergaande handelsliberalisatie na 2000: gevolgen voor de EU landbouw, 1996
          - Toepassing van LCA voor Agrarische Produkten; 1 Methodische kernpunten, 2 Aanvulling op de Handleiding LCA, 3 Methodische achtergronden, 1996
          - Toepassing van LCA voor Agrarische Produkten; 4a Ervaringen met de methodiek in de case akkerbouw, 1996
        - 1996-1999, 754
          - Toepassing van LCA voor Agrarische Produkten; 4b Ervaringen met de methodiek in de case melkveehouderij, 1996
          - Toepassing van LCA voor Agrarische Produkten; 4c Ervaringen met de methodiek in de case bio-energie, 1996
          - Landbouw, milieu en economie 1999, 1999
          - Milieukosten gewasbescherming voor de land- en tuinbouw, 1999
      - Development Studies, 1987-1988, 2.3.2.37
        - 1987-1988, 754
          - Commercial vegetable plant propagation: a course in connection with the 'Beijing Vegetable Seedling Production Project'. Afdeling: Tuinbouw, 1987
          - Marketing of exotic and out of season fresh fruit and vegetables in the European common market. Afdeling: Tuinbouw, 1988
      - Rapporten serie 0, 1998-1999, 2.3.2.38
        - 1998-1999, 754
          - Technische en economische gevolgen van versmalling van het middelenpakket; methodiekontwikkeling en toepassing voor grondbehandeling met lindaan. Afdeling: Tuinbouw, 1998, 98.01
          - The feasibility of a new farm return for the FADN. Afdeling: Structuuronderzoek (voorheen Streekonderzoek), 1999, 99.01
          - Vergelijking van bedrijfsresultaten en kengetallen in 1997 van gespecialiseerde snijbloemenbedrijven. Afdeling: Tuinbouw, 1999, 99.02
        - 1999, 755
          - Vergelijking van bedrijfsresultaten en kengetallen in 1997 van gespecialiseerde glasgroentebedrijven. Afdeling: Tuinbouw, 1999, 99.03
          - Werkwijze toevoegen gridcoördinaten aan de Landbouwtelling. Afdeling: Landbouw (voorheen bedrijfseconomisch Onderzoek Landbouw), 1999, 99.04
          - Management en ammoniakemissie. Afdeling: Landbouw (voorheen bedrijfseconomisch Onderzoek Landbouw), 1999, 99.05
          - Ricastings - the implications of a new farm return on a renewed FADN. Afdeling: Structuuronderzoek (voorheen Streekonderzoek), 1999, 99.06
          - Vergelijking van bedrijfsresultaten en kengetallen in 1997 van champignonbedrijven. Afdeling: Tuinbouw, 1999, 99.07
          - Groene vingers in de rode pap; groenstrategieën in landelijke overdrukgebieden. Afdeling: Structuuronderzoek (voorheen Streekonderzoek), 1999, 99.08
          - Methodologies for prices and production costs in dairy farming. Afdeling: Landbouw (voorheen bedrijfseconomisch Onderzoek Landbouw), 1999, 99.09
          - Forces affecting employment dynamics in Drenthe; case study in a leading rural region in the Netherlands. Afdeling: Algemeen Economisch Onderzoek en Statistiek, 1999, 99.10
        - 1999, 756
          - Employment growth in rural regions of the EU; a quantitative analysis for the period 1980 - 1995. Afdeling: Algemeen Economisch Onderzoek en Statistiek, 1999, 99.12
          - Rural employment dynamics in the EU; key findings for policy consideration emerging from the RUREMPLO project. Afdeling: Algemeen Economisch Onderzoek en Statistiek, 1999, 99.13
          - Comparative analysis of employment dynamics in leading and lagging rural regions of the EU, 1980 - 1997. Afdeling: Algemeen Economisch Onderzoek en Statistiek, 1999, 99.14
          - Employment in leading and lagging rural regions of the EU; summary report of the RUREMPLO project. Afdeling: Algemeen Economisch Onderzoek en Statistiek, 1999, 99.15
          - De performance van de zuivel- en de champignonkolom. Afdeling: Tuinbouw, 1999, 99.16
          - Contract: ratio en wet; een economische en juridische analyse van verticale overeenkomsten. Afdeling: Tuinbouw, 1999, 99.17
          - Potenties van regio's om veranderingen in het land- en tuinbouwbeleid op te vangen; verslag van de uitgevoerde werkzaamheden. Afdeling: Algemeen Economisch Onderzoek en Statistiek, 1999, 99.18
          - Huidige juridische, maatschappelijke en economische randvoorwaarden aan melkveehouderijproductiesystemen. Afdeling: Landbouw (voorheen bedrijfseconomisch Onderzoek Landbouw), 1999, 99.19
          - Inkomensgevolgen voor de Nederlandse landbouw van de besluiten van de EU-landbouwministerraad op 11 maart 1999. Afdeling: Landbouw (voorheen bedrijfseconomisch Onderzoek Landbouw), 1999, 99.20
        - 1999, 757
          - Inkomensgevolgen voor de Nederlandse landbouw van de besluiten van de Europese Regeringsleiders op 26 maart 1999. Afdeling: Landbouw (voorheen bedrijfseconomisch Onderzoek Landbouw), 1999, 99.21
          - Perspectieven voor de veemarkt in Doetinchem. Afdeling: Structuuronderzoek (voorheen Streekonderzoek), 1999, 99.22
          - Evaluatie Regeling Groenprojecten; oorzaken van en oplossingen voor het achterblijvend gebruik Regeling Groenprojecten voor investeringen in bos en natuur door particulieren. Afdeling: Landbouw (voorheen bedrijfseconomisch Onderzoek Landbouw), 1999, 99.23
          - Perspectieven voor de veemarkten in Den Bosch, Leiden en Zwolle. Afdeling: Structuuronderzoek (voorheen Streekonderzoek), 1999, 99.24
          - World Fresh Agri-Supply Chain Project, Bangkok, Thailand; promoting supply chain integration. Afdeling: Tuinbouw, 1999, 99.25
          - Een model voor economische analyse van Botrytis-veredeling in aardbei. Afdeling: Tuinbouw, 1999, 99.26
          - Vergelijking mest- en ammoniakmodellen en stofstromenmodel. Afdeling: Landbouw (voorheen bedrijfseconomisch Onderzoek Landbouw), 1999, 99.27
          - Toepassing van levenscyclusanalyse (LCA) in de tuinbouw; case: groeimedia. Afdeling: Tuinbouw, 1999, 99.28
          - Start-up phase of the LEI microsimulation model. Afdeling: Landbouw (voorheen bedrijfseconomisch Onderzoek Landbouw), 1999, 99.29
          - Handleiding huisstijl POD (Printing On Demand). Afdeling: -, 1999, 99.30
          - Harderwijk - Elburg; de land- en tuinbouw in het landinrichtingsgebied. Afdeling: Structuuronderzoek (voorheen Streekonderzoek), 1999, 99.31
          - Evaluatie oogstschaderegeling. Afdeling: Landbouw (voorheen bedrijfseconomisch Onderzoek Landbouw), 1999, 99.32
          - Validatie mest- en ammoniakmodel; vergelijking van de berekende ammoniakemissies bij stal- en aanwenden met metingen. Afdeling: Landbouw (voorheen bedrijfseconomisch Onderzoek Landbouw), 1999, 99.33
          - Nassau project: Bompreço - Royal Ahold; mission report orientation phase 1a. Afdeling: Algemeen Economisch Onderzoek en Statistiek, 1999, 99.34
          - Vergelijking van bedrijfsresultaten en kengetallen in 1998 van champignonbedrijven. Afdeling: Tuinbouw, 1999, 99.35
      - Rapporten serie 1, 1998-1999, 2.3.2.39
        - 1998-1999, 758
          - Ondernemend vissen. Toekomstperspectief van de kottervisserij. Afdeling: Visserij, 1998, 1.98.001
          - Leeftijd bedrijven en energiebesparende opties in de glastuinbouw. Afdeling: Tuinbouw, 1999, 1.99.01
          - Duurzame land- en tuinbouw in Flevoland. Afdeling: Structuuronderzoek (voorheen Streekonderzoek), 1999, 1.99.02
          - Verbreding wat vinden boeren ervan? Afdeling: Landbouw (voorheen bedrijfseconomisch Onderzoek Landbouw), 1999, 1.99.03
          - Areaal glastuinbouw in Noord-Brabant; berekeningen met het Ruimtelijk Allocatiemodel tot 2010. Afdeling: Tuinbouw, 1999, 1.99.04
          - Ontwikkelingen rond pacht. Afdeling: Structuuronderzoek (voorheen Streekonderzoek), 1999, 1.99.05
          - Effect van kasconstructie op het toekomstige energiegebruik in de glastuinbouw. Afdeling: Tuinbouw, 1999, 1.99.06
          - Liberalisering aardgasmarkt; verkenning glastuinbouw. Afdeling: Tuinbouw, 1999, 1.99.07
          - Bedrijfs- en milieueffecten AMvB glastuinbouw 200-2010. Afdeling: Tuinbouw, 1999, 1.99.08
          - Welzijn versus economie binnen de kuikenvleesketen. Afdeling: Landbouw (voorheen bedrijfseconomisch Onderzoek Landbouw), 1999, 1.99.09
          - Mogelijkheden voor ontwikkeling en verbreding op bedrijven met varkens in Nederweert. Afdeling: Landbouw (voorheen bedrijfseconomisch Onderzoek Landbouw), 1999, 1.99.10
          - Ontwikkelingen rond pacht (vervolg); achtergronden, gebouwen en pachtnormen. Afdeling: Structuuronderzoek (voorheen Streekonderzoek), 1999, 1.99.12
      - Rapporten serie 2, 1999, 2.3.2.40
        - 1998, 759
          - Analyse verschillen in mineralenoverschotten op gespecialiseerde melkveebedrijven (1996/1997). Afdeling: Landbouw (voorheen bedrijfseconomisch Onderzoek Landbouw), 1999, 2.99.01
          - Toepassing van laagwaardige warmte uit condensors. Afdeling: Tuinbouw, 1999, 2.99.02
          - De invloed van het bedrijfsmanagement op de ammoniakemissie. Afdeling: Landbouw (voorheen bedrijfseconomisch Onderzoek Landbouw), 1999, 2.99.03
          - Managing nitrogen pollution from intensive livestock production in the EU. Afdeling: Algemeen Economisch Onderzoek en Statistiek, 1999, 2.99.04
          - Economic instruments in Water Management and desiccation in the Netherlands. Afdeling: Algemeen Economisch Onderzoek en Statistiek, 1999, 2.99.05
          - De Marke en haar streefwaarde voor bedrijfseconomie; de vergelijking met de LEI steekproefbedrijven op droge zandgrond. Afdeling: Landbouw (voorheen bedrijfseconomisch Onderzoek Landbouw), 1999, 2.99.07
          - Windenergie in de agrarische sector; meewind of tegenwind? Afdeling: Tuinbouw, 1999, 2.99.08
          - Energie en gewasbescherming op rozenbedrijven; evaluatie en analyse van DART gegevens 1994 tot en met 1997. Afdeling: Tuinbouw, 1999, 2.99.09
          - Energie en gewasbescherming op chrysantenbedrijven; evaluatie en analyse van DART gegevens. Afdeling: Tuinbouw, 1999, 2.99.10
          - Weer en gewasopbrengst; invloed van weer op productie van akkerbouwgewassen. Afdeling: Landbouw (voorheen bedrijfseconomisch Onderzoek Landbouw), 1999, 2.99.11
          - Economische effecten van milieubeleidsvoornemens voor de landbouw voor 2002 en 2003; beleidsvoornemen van 10 september 1999. Afdeling: Landbouw (voorheen bedrijfseconomisch Onderzoek Landbouw), 1999, 2.99.12
          - Energie in de glastuinbouw van Nederland; ontwikkelingen in de sector en op de bedrijven tot en met 1998. Afdeling: Tuinbouw, 1999, 2.99.13
          - Het aanduidig bodemgebruiksbestand; methode en validatie voor 1997. Afdeling: Landbouw (voorheen bedrijfseconomisch Onderzoek Landbouw), 1999, 2.99.15
      - Rapporten serie 3, 1999, 2.3.2.41
        - 1999, 760
          - Inventarisatie van de varkensketen; de rol van de handel in het traject mester-slachterij. Afdeling: Structuuronderzoek (voorheen Streekonderzoek), 1999, 3.98.001
          - Mainports en agrologistiek. Afdeling: Tuinbouw, 1999, 3.99.01
          - Aardappelcontracten. Afdeling: Structuuronderzoek (voorheen Streekonderzoek), 1999, 3.99.02
          - Zicht op ggo-vrije consument en markt. Afdeling: Structuuronderzoek (voorheen Streekonderzoek), 1999, 3.99.03
          - Price setting and vertical coordination in food chains; a game theoretic approach. Afdeling: Tuinbouw, 1999, 3.99.04
          - Building partnerships in the meat supply chain; the case of the UK beef industry. Afdeling: Structuuronderzoek (voorheen Streekonderzoek), 1999, 3.99.05
          - Visa à la minute: innovatie in vis. Afdeling: Structuuronderzoek (voorheen Streekonderzoek), 1999, 3.99.06
          - De consument gevangen in cijfers. Afdeling: Structuuronderzoek (voorheen Streekonderzoek), 1999, 3.99.07
          - Case-Base Agro industriële ketens; eindrapport. Afdeling: Structuuronderzoek (voorheen Streekonderzoek), 1999, 3.99.08
          - SEO programmeringsstudie; ontwerp agrosector 21ste eeuw. Afdeling: Landbouw (voorheen bedrijfseconomisch Onderzoek Landbouw), 1999, 3.99.09
        - 1999, 761
          - De concurrentiepositie van Nederland op de markt voor verse champignons in Groot-Brittannië. Afdeling: Tuinbouw, 1999, 3.99.10
          - Ketenonderzoek streekproducten. Afdeling: Structuuronderzoek (voorheen Streekonderzoek), 1999, 3.99.11
          - Een wereld te winnen; strategisch keuzes in de glastuinbouwtoelevering. Afdeling: Tuinbouw, 1999, 3.99.12
          - Streekproducten: van consument tot producent. Afdeling: Structuuronderzoek (voorheen Streekonderzoek), 1999, 3.99.13
          - Dynamiek in de groente- en fruitsector van 1990 tot 1998; een nieuw logistiek concept. Afdeling: Structuuronderzoek (voorheen Streekonderzoek), 1999, 3.99.14
          - Agri-Food Supply Chains and Consumers in Japan; an inquiry into the current situation and the opportunities of five Dutch product groups on the Japanese market. Afdeling: Algemeen Economisch Onderzoek en Statistiek, 1999, 3.99.15
      - Rapporten serie 4, 1998-1999, 2.3.2.42
        - 1998-1999, 762
          - De arbeidssituatie van vrouwelijke zelfstandigen in de verblijfsrecreatie. Afdeling: Structuuronderzoek (voorheen Streekonderzoek), 1998, 4.98.001
          - De landbouwstructuur in de uiterwaarden van de Rijntakken. Afdeling: Structuuronderzoek (voorheen Streekonderzoek), 1999, 4.99.01
          - Prijzen van landbouwgrond in en om VINEX-locaties. Afdeling: Structuuronderzoek (voorheen Streekonderzoek), 1999, 4.99.02
          - De economische betekenis van landelijk wonen; effecten van de ontwikkeling van de woonfunctie in het landelijk gebied. Afdeling: Structuuronderzoek (voorheen Streekonderzoek), 1999, 4.99.03
          - De ontwikkeling van de landbouw in Enschede-Noord. Afdeling: Structuuronderzoek (voorheen Streekonderzoek), 1999, 4.99.04
          - Forces affecting employment dynamics in Drenthe; case study in a leading rural region in the Netherlands. Afdeling: Algemeen Economisch Onderzoek en Statistiek, 1999, 4.99.05
          - Forces affecting employment dynamics in Groningen; case study in a lagging rural region in the Netherlands. Afdeling: Algemeen Economisch Onderzoek en Statistiek, 1999, 4.99.06
          - Employment growth in rural regions of the EU; a quantitative analysis for the period 1980 - 1995. Afdeling: Algemeen Economisch Onderzoek en Statistiek, 1999, 4.99.07
          - Rural employment dynamics in the EU; key findings for policy consideration emerging from the RUREMPLO project. Afdeling: Algemeen Economisch Onderzoek en Statistiek, 1999, 4.99.08
        - 1999, 763
          - Comparative analysis of employment dynamics in leading and lagging rural regions of the EU, 1980 - 1997. Afdeling: Algemeen Economisch Onderzoek en Statistiek, 1999, 4.99.09
          - Employment in leading and lagging rural regions of the EU; summary report of the RUREMPLO project. Afdeling: Algemeen Economisch Onderzoek en Statistiek, 1999, 4.99.10
          - Atlas ontwikkeling landbouw; onderzoek in opdracht van Ministerie van VROM/Rijksplanologische Dienst. Afdeling: Structuuronderzoek (voorheen Streekonderzoek), 1999, 4.99.11
          - De Randstad komt eraan; ondernemers over de kwaliteit van de leefomgeving in de West-Betuwe. Afdeling: Structuuronderzoek (voorheen Streekonderzoek), 1999, 4.99.12
          - Perspectieven voor verbrede plattelandsontwikkeling; essay over theoretische invalshoeken en illustratieve toepassing op Waterland en Beemster. Afdeling: Structuuronderzoek (voorheen Streekonderzoek), 1999, 4.99.13
          - Landbouw, milieu en markt. Afdeling: Algemeen Economisch Onderzoek en Statistiek, 1999, 4.99.14
          - Problemen, beleid en scenario's. Afdeling: Structuuronderzoek (voorheen Streekonderzoek), 1999, 4.99.15
          - Is het mogelijk om twee dingen goed te doen?; verkenning van sociale factoren in verbrede bedrijfsontwikkeling. Afdeling: Structuuronderzoek (voorheen Streekonderzoek), 1999, 4.99.16
          - Plattelandsvernieuwing: wie plukt de vruchten?; hulpmiddelen bij het bepalen van het economisch effect van het plattelandsvernieuwingsgebied. Afdeling: Structuuronderzoek (voorheen Streekonderzoek), 1999, 4.99.17
        - 1999, 764
          - Groene grond in ruimtelijke perspectieven. Afdeling: Structuuronderzoek (voorheen Streekonderzoek), 1999, 4.99.18
          - Netwerkende milieucoöperaties op zoek naar zelfsturing; een bestuurskundige analyse van de Ommer Marke en Waterland. Afdeling: Structuuronderzoek (voorheen Streekonderzoek), 1999, 4.99.19
          - Budgettaire consequenties introductie Programma Beheer. Afdeling: Structuuronderzoek (voorheen Streekonderzoek), 1999, 4.99.20
          - Toekomst grondgebonden landbouw Randstadgebied. Afdeling: Structuuronderzoek (voorheen Streekonderzoek), 1999, 4.99.21
          - Vermarkten van natuur; perspectieven voor ketenarrangementen. Afdeling: Structuuronderzoek (voorheen Streekonderzoek), 1999, 4.99.22
      - Rapporten serie 5, 1998-1999, 2.3.2.43
        - 1998-1999, 764
          - Newcastle disease; risicofactoren, beleid en bestrijding. Afdeling: Landbouw (voorheen bedrijfseconomisch Onderzoek Landbouw), 1998, 5.98.002
          - Agenda 2000 en de Nederlandse landbouw. Afdeling: Algemeen Economisch Onderzoek en Statistiek, 1998, 5.98.01
          - Milieuvoorwaarden in het Gemeenschappelijk Landbouwbeleid. Afdeling: Algemeen Economisch Onderzoek en Statistiek, 1999, 5.99.01
          - EU-landbouwuitgaven bij volledige integratie van de MOE-landen. Afdeling: Algemeen Economisch Onderzoek en Statistiek, 1999, 5.99.03
          - Gevolgen Agenda 2000 voor het noorden des lands. Afdeling: Algemeen Economisch Onderzoek en Statistiek, 1999, 5.99.04
        - 1999, 765
          - Tussen interventie en vrijhandel; WTO en de Nederlandse agrosector. Afdeling: Algemeen Economisch Onderzoek en Statistiek, 1999, 5.99.05
          - Agricultural development in the Netherlands; an analysis of the history of Dutch agricultural development and its importance for China. Afdeling: Algemeen Economisch Onderzoek en Statistiek, 1999, 5.99.06
          - Aanvullend stikstofbeleid; bedrijfseconomische consequenties op basis van cases. Afdeling: Landbouw (voorheen bedrijfseconomisch Onderzoek Landbouw), 1999, 5.99.07
          - Proceedings of the X Annual Conference of the European Association of Fisheries Economists, The Hague 1998 (part 1 and 2). Afdeling: Visserij, 1999, 5.99.08
          - Agrarische gezinnen en hun inkomens; is er sprake van armoede? Afdeling: Landbouw (voorheen bedrijfseconomisch Onderzoek Landbouw), 1999, 5.99.09
          - Zoeken naar de toekomst; een beknopte handleiding. Afdeling: Structuuronderzoek (voorheen Streekonderzoek), 1999, 5.99.10
          - Review of applied models of international trade in agriculture and related resource and environmental modelling. Afdeling: Tuinbouw, 1999, 5.99.11
      - Rapporten serie 6, 1998-1999, 2.3.2.44
        - 1998-1999, 766
          - Landbouw, Milieu en Economie; editie 1998. Afdeling: Algemeen Economisch Onderzoek en Statistiek, 1999, 6.98.97
          - Actuele ontwikkeling van bedrijfsresultaten en inkomens in 1998. Afdeling: Landbouw (voorheen bedrijfseconomisch Onderzoek Landbouw), 1998, 6.98.98
          - Het Nederlandse agrocomplex 1998. Afdeling: Algemeen Economisch Onderzoek en Statistiek, 1998, 6.98.99
          - Pacioli 6; models for data and data for models; workshop report. Afdeling: Landbouw (voorheen bedrijfseconomisch Onderzoek Landbouw), 1999, 6.99.01
          - 'Going concern'-waarde en marktprijs van landbouwbedrijven; berekening en analyse van het verschil. Afdeling: Structuuronderzoek (voorheen Streekonderzoek), 1999, 6.99.02
        - 1999, 767
          - Visserij in cijfers 1998. Afdeling: Visserij, 1999, 6.99.93
          - De steekproef voor het Bedrijven-Informatienet van het LEI; bedrijfskeuze 1998 en selectieplan 1999. Afdeling: Landbouw (voorheen bedrijfseconomisch Onderzoek Landbouw), 1999, 6.99.94
          - De Nederlandse in- en uitvoer van agrarische producten; jaarcijfers 1997 - 1998 ingedeeld naar herkomst en bestemming (met 6 sub-rapporten). Afdeling: Algemeen Economisch Onderzoek en Statistiek, 1999, 6.99.95
          - Bedrijfsuitkomsten in de Nederlandse particuliere bosbouw over 1997. Afdeling: Structuuronderzoek (voorheen Streekonderzoek), 1999, 6.99.96
          - Het Nederlandse agrocomplex 1999. Afdeling: Algemeen Economisch Onderzoek en Statistiek, 1999, 6.99.99
      - Kleurrijke PR-reeks, 1997-1999, 2.3.2.45
        - 1997-1999, 768
          - Category management; klantenbinding door krachtenbundeling. Afdeling: Landbouw (voorheen bedrijfseconomisch Onderzoek Landbouw), 1997, 97-01
          - Kansen voor kassen; naar een economische hoofdstructuur glastuinbouw. Afdeling: Tuinbouw, 1997, 97-02
          - Concurrentiemonitor kaas; de concurrentiekracht van Nederland gemeten op de Duitse en Spaanse markt. Afdeling: Landbouw (voorheen bedrijfseconomisch Onderzoek Landbouw), 1998, 98-01
          - Concurrentiemonitor snijbloemen; de concurrentiekracht van Nederland gemeten op de Duitse en Franse markt. Afdeling: Tuinbouw, 1998, 98-02
          - Concurrentiemonitor; het instrument om de concurrentiekracht van sectoren periodiek te kunnen meten. Afdeling: Landbouw (voorheen bedrijfseconomisch Onderzoek Landbouw), 1998, 98-03
          - Perspectievenstudie kuikenvlees; de concurrentiekracht van Nederland gemeten op de Duitse en Britse markt. Afdeling: Landbouw (voorheen bedrijfseconomisch Onderzoek Landbouw), 1999, 99-01
          - Concurrentiemonitor hardfruit; de concurrentiekracht van Nederland gemeten op de Duitse en Britse markt. Afdeling: Tuinbouw, 1999, 99-02